# 请教陈版，关于共有产权证的相关问题

提问人：gpqg 时间：2023-09-15 18:16:40
陈版，有一个项目，政府与个人共同拥有产权。
然后政府将自己所拥有的产权划拨到一家平台公司，但是现在反馈说新的权证，即平台公司和个人共同持有的这个产权没办法办证。
只要划拨到平台公司就不能办理共有产权证了吗？
谢谢陈版。
WX20230915-181543@2x.png
(340.63 KB, 下载次数: 8)
2023-9-15 18:16 上传

回答人：chenyiwei
能否办证属于法律法规方面的合规性问题，建议咨询律师和当地房地产登记主管部门。
从会计角度，要关注共有产权房能否确认为划入方（特别是平台公司）的资产。虽然名义上政府与个人共有产权，但政府持有的这部分共有产权所包含的经济利益能否实现？以何种方式实现？实现可能性多大》预计可产生多少经济利益流入？这些都是需要关注的问题。